【裁判字號】    98,易,148
【裁判日期】    980817
【裁判案由】    業務侵占等
【裁判全文】
臺灣臺北地方法院刑事判決               98年度易字第148號
公  訴  人  臺灣臺北地方法院檢察署檢察官
被      告  丁○○
選任辯護人  林契名律師
被      告  甲○○
選任辯護人  葉智幄律師
上列被告因業務侵占等案件，經檢察官提起公訴（97年度偵字第
9641號），本院判決如下：
    主  文
丁○○、甲○○均無罪。
    理  由
一、公訴意旨略以：丁○○係匯發不動產管理股份有限公司（下
    稱匯發公司）之股東及店長，為受匯發公司委任之人，緣民
    國九十六年三月間，丁○○以其有不動產仲介經驗獲利甚豐
    為由，邀集丙○○、吳錦源、戴東文及林溪河分別出資新臺
    幣（下同）六十萬元、四十萬元及二十萬元，丁○○亦以甲○○名義出資四十萬元，集資成立匯發公司，從事不動產仲
    介業務，丁○○又以匯發公司初成立無法申請支票帳戶為由
    ，要求丙○○提供其在彰化商業銀行福和分行（下稱彰化銀
    行）帳號00000000000000號支票帳戶所請領
    之支票，供匯發公司使用，丁○○再從匯發公司在合作金庫
    銀行帳號0000000000000號存款帳戶內提領款
    項存入上開支票以供兌領。詎丁○○竟意圖為自己及他人不
    法之利益，尋找前同事與友人出任業務人員，且與該等業務
    人員約定業務人員得分取個案成交報酬之八成，匯發公司僅
    得二成，且業務人員所取得之報酬不需扣除匯發公司之租金
    暨其他營業成本，以此圖利上開業務人員，足生損害於匯發
    公司。並於九十六年間不詳時間，擅自簽發如附表一所示上
    開彰化銀行支票（金額共計一百十一萬元），再於該等支票
    提示前，自匯發公司之存款帳戶內將附表一所示票載金額匯
    入丙○○上開支票帳戶內，由甲○○持上開支票向大亞當鋪
    貼現，以此方式將匯發公司之資金侵占入己，同時又簽發附
    表二所示彰化銀行支票（金額共計一百五十一萬六千元），
    交付不明人士兌領，作為私人用途。嗣於九十七年一月間，
    附表一編號七及附表二編號八之支票因存款不足而無法兌領
    ，始由丙○○查悉上情。案經匯發公司告訴及臺北市政府警
    察局中山分局報告臺灣臺北地方法院檢察署檢察官偵查起訴
    ，因認被告丁○○、甲○○所為，均犯刑法第三百三十六條
    第二項之業務侵占罪，被告丁○○另犯刑法第三百四十二條
    之背信罪嫌等語。
二、按犯罪事實應依證據認定之，無證據不得認定其犯罪事實；
    又不能證明被告犯罪者，應諭知無罪之判決，刑事訴訟法第
    一百五十四條第二項、第三百零一條第一項分別定有明文。
    次按刑事訴訟法上所謂認定犯罪事實之證據，係指足以認定
    被告確有犯罪行為之積極證據而言，該項證據自須適合於被
    告犯罪事實之認定，始得採為斷罪資料。且認定不利於被告
    之事實，須依積極證據，苟積極證據不足為不利於被告事實
    之認定時，即應為有利於被告之認定，更不必有何有利之證
    據。如未能發現相當證據，或證據不足以證明，自不能以推
    測或擬制之方法，以為裁判之基礎。又刑事訴訟上證明之資
    料，無論其為直接或間接證據，均須達於通常一般之人均不
    致有所懷疑，而得確信其為真實之程度，始得據為有罪之認
    定，若其關於被告是否犯罪之證明未能達此程度，而有合理
    性懷疑之存在，致使無從形成有罪之確信，即不得遽為不利
    被告之認定，此分別有最高法院二十九年上字第三一０五號
    、三十年上字第八一六號、四十年臺上字第八六號、七十六
    年臺上字第四九八六號判例可資參照。
三、公訴人認被告丁○○、甲○○涉犯上開罪嫌，係以被告丁○○、甲○○之供述、告訴人代表人丙○○之指訴、證人乙○○、賴克皇、陳天送之證言，及被告甲○○登記為匯發公司
    股東之事實，暨附表一、附表二支票影本、上開彰化銀行支
    票帳戶交易明細等，為其論據。訊據被告二人均堅決否認犯
    行，被告丁○○辯稱：發給業務人員報酬之事，股東均知情
    ，是為了穩定公司業績，並無背信犯意。而開立支票調借現
    金，均係供公司營運用途，且用以兌現支票之資金，係其私
    人籌得，交公司會計乙○○存入公司帳戶再轉入許卉婷支存
    帳戶，其並無侵占犯行等語；被告甲○○辯稱：縱使丁○○
    成立侵占罪，被告丁○○起意侵占支票時犯罪即已完成，被
    告甲○○受丁○○委託前往貼現，係犯罪成立後之行為，不
    構成犯罪，且被告甲○○與被告丁○○並無犯意聯絡云云。
四、關於業務侵占部分，經查：
  (一)被告丁○○、甲○○均坦承附表一之支票均係丁○○所簽發
    ，交由甲○○持向大亞當鋪借款，由大亞當鋪開立即期支票
    或交付現金予甲○○，甲○○將現金直接交付丁○○，即期
    支票則持往銀行兌現後將現金交付丁○○。被告丁○○亦坦
    承附表二支票係其所簽發，持向外界借款等情（丁○○部分
    見偵卷第四二、一０五、一０六頁；甲○○部分見偵卷第六
    、七頁；另見本院準備程序筆錄、審判筆錄）。告訴人代表
    人即證人丙○○於本院亦證稱：附表一、二支票均係交予被
    告丁○○供匯發公司使用等語，檢察官認被告丁○○、甲○○涉犯上開罪嫌，固非全然無據。
  (二)惟查，證人丙○○於偵查中及本院，雖指訴被告丁○○開立
    附表一、二支票供私人使用，並非用於匯發公司。惟參以證
    人丙○○於本院證稱：「（你除了交付起訴書附表一、二共
    十五張支票給丁○○外，還有無其他支票？）還有漏兩張…
    ，包還沒有問題的…應該有五十張有，這十七張是有問題」
    、「（你說借給丁○○五十張支票，起訴的十七張〈應為十
    五張之誤〉有問題，你如何去區分有問題及沒問題的？）有
    些是幾千元、幾萬元，是公司的登報廣告費、水電費的支出
    ，這種就沒有問題，我自己核對確定是公司的費用，沒有錯
    的，有兌現，我就沒有提出疑問」、「（你如何核對？）我
    有單據，在家裡，他有請會計小姐影印下來」、「（你後來
    是如何發現被告開你的票用在他個人用途？）十二月二十五
    日那天早上，不到九點，他打電話來道歉，說要讓票跳票，
    因為他說一個莫程安小姐的買賣出狀況，他開了兩張各一百
    萬元的支票給莫程安，跳票，…我才驚覺公司出狀況…」等
    語（本院九十八年四月二十七日審判筆錄第十九、十七、二
    一頁），由是可知，證人丙○○係事後自行核對被告丁○○
    開出之五十張支票，並對於其認為係支付公司登報、水電等
    庶務費用以外之附表一、二所示支票提出質疑，則證人丙○○據此推認被告丁○○侵占附表一、二支票，已屬推測。況
    證人丙○○於本院證稱：公司成立後，丁○○處理公司業務
    。我沒有去處理公司業務，我在家帶小孩。我對於公司收支
    狀況不清楚（本院同日審判筆錄第十四、十五頁）。可知證
    人丙○○對於匯發公司營運、收支狀況並非瞭解，則其上開
    個人主觀推測是否與事實相符，即非無疑。
  (三)被告丁○○辯稱：附表一、二支票均係因匯發公司缺錢，因
    而開立支票調現金供匯發公司使用，並提出整理前之匯發公
    司帳冊一份（偵卷第八七至九六頁）、整理後匯發公司帳冊
    一份（本院卷第九七至一一一頁）、匯發公司設於合作金庫
    銀行長春分行活期存款存摺影本一份（下稱匯發公司存摺，
    見偵卷第一０七至一三一頁）為憑。經查：
  1.證人乙○○於本院證稱：曾在匯發公司擔任行政助理。整理
    前之匯發公司帳冊、整理後之匯發公司帳冊均為其所製作，
    匯發公司存摺上文字除偵卷第一一三頁「李宙運」等字樣外
    ，其餘大部分是其字跡。這些帳冊都有依照單據製作，單據
    在會計師處等語（本院九十八年四月二十七日審判筆錄第二
    二、二三、二五頁）。是上開帳冊均堪信為真正，合先敘明
    。
  2.參以證人乙○○於本院證稱：匯發公司帳冊是劉家勝經理（
    即被告丁○○）交代做的。公司資金都是從帳戶提出，但是
    帳戶不夠錢的時候，我會跟劉經理講有哪些預付款項要劉經
    理注意，他會拿錢給我存到戶頭。他都是拿現金給我，我不
    知道這些錢的來源。他如果拿錢讓我存到公司帳戶，我在帳
    冊上通常是寫股東借入，比如偵卷第一一一頁「丙○○借入
    （劉家勝）」（按偵卷第一一一頁係匯發公司九十六年六月
    四日至六月二十八日存摺影本節本），我會問劉家勝這錢要
    如何記，他說是他借給公司的錢，我當時認為丙○○、劉家
    勝應該是同一股。起訴書附表一、二支票票款資金來源我不
    知道。「（你有無經手過丙○○票款的兌現？）我從公司領
    錢出來，匯到這個支票的甲存帳戶，如果我這邊登記有開過
    哪些支票，到期日，到期日時銀行會通知我們，我會從匯發
    公司匯到彰化銀行甲存帳戶，如果錢不夠我會跟丁○○講。
    「（你是否知道公司從何時就沒有錢？）公司一直都沒有收
    入，入不敷出，我無法確定從何時沒有錢」、「（丙○○的
    票款到期日快到時，公司的帳戶是否有錢？）不一定」、「
    （你剛才有講到丙○○的支票，丁○○開出去後，是否都會
    跟你說？）不一定，有時是到期，他才會請我去存錢」、「
    （如果他沒有跟你說，你如何知道票快到期，需要你去籌錢
    ？）公司開給廠商的，我才會知道，如果是他開其他費用，
    我就不會知道，但是支票到期當天，彰銀會打電話來提示我
    們」、公司支票是放在我那裡，丙○○個人支票是放在丁○○那邊。「（你寫股東借入的，是否都是丁○○把錢拿給你
    ？）是的」、「（有無跟你說他錢如何來？）沒有」等語（
    本院同日審判筆錄第二三至二八頁）。可知匯發公司收入並
    不穩定，經常入不敷出，現金不足時，證人乙○○會告知被
    告丁○○，由被告丁○○拿現金給證人乙○○存入匯發公司
    帳戶，證人乙○○並在存摺或帳冊上註明「股東借入」字樣
    。而丙○○名義支票到期日（票載發票日），倘匯發公司帳
    戶現金不足，證人乙○○亦通知丁○○籌錢，被告丁○○經
    常為匯發公司籌措營運所需款項。
  3.再觀之匯發公司存摺，自九十六年六月四日起至九十七年一
    月三日止，註記「丙○○股東借入（劉家勝）」、「丙○○
    借入」、「劉店東入」、「店東借入」、「店東入」等之存
    款項目，分別有數千元、數萬元至二十五萬元、四十萬元之
    金額存入；而整理前之帳冊內，亦載有多筆「股東借入」、
    「店東借入」，或以手寫記載「劉的薪資暫借公司週轉」、
    「劉的獎金借公司週轉」、「劉的薪獎借公司週轉」等關於
    被告未領取薪資、獎金、佣金而暫借公司週轉之情形，單筆
    金額甚至有高達五十五萬二千元（本院卷第一０三頁）；再
    稽之整理後之帳冊內，自七月份帳冊，即載有股東代墊款—
    劉家勝十四萬零一百六十六元，至一月份之帳冊，股東代墊
    款累計為一百六十四萬零七百八十元。有該帳冊附卷可憑（
    偵卷第九十至九六頁）。對照證人乙○○上開證言，可知匯
    發公司收入不足以支付費用及其他開銷，需由被告丁○○向
    外借款支應公司支出。則被告丁○○辯稱：開立附表一、二
    支票係為調借現金供公司使用等情，應非全然虛構。
  4.檢察官雖以：【被告丁○○提出之匯發公司帳冊上，記載股
    東借入之金額大約為一百八十九萬餘元，支票總計金額為二
    百六十二萬六千元，相差高達七十餘萬元，且附表一編號六
    、七及附表二編號六至八支票面額分別為二十八萬元、三十
    六萬元、四十五萬元、三十萬元、四十萬元，都是較大金額
    ，但在匯發公司帳冊中並沒有見到同樣大額款項匯入，被告
    辯稱支票換得之現金全數交匯發公司入帳云云，並非可信。
    且被告丁○○稱九十六年十一月十五日有拿一筆現金存入匯
    發公司帳戶，再轉帳證人丙○○支存帳戶以支付附表一編號
    二支票票款，另在同年十一月二十六日存入五萬五千元到匯
    發公司帳戶轉匯證人丙○○帳戶，以支付附表一編號三支票
    票款，這兩張支票兌現時，公司帳戶存款餘額分別有一百餘
    萬元、九萬餘元，均足以支付支票票款。如果支票換得之現
    金確實用於公司，則以公司資金支付即可，何需另行籌資交
    付公司？顯見此二張支票係用於私人用途。再者，被告丁○○於本院陳稱：附表二編號四支票是私人借給員工郭東興，
    足見被告丁○○逾越證人丙○○授權範圍】等語。本院查：
    參以被告丁○○於本院證稱：「（你拿去大雅〈大亞之誤〉
    當鋪貼現的票，都是開幾個月之後？）…我忘記了，我今天
    要用錢，我預算下個月有收入，我就開下個月，如果後天我
    就有錢，我可能就開二、三天的期票，這樣可以省利息錢，
    去換錢的日期是不一定的，我的原則是開愈短愈好，因為不
    用扣太多利息錢」等語（本院九十八年四月二十七日審判筆
    錄第十頁）。是附表一、二支票究係於何時開立，依卷存證
    據尚無從推知。則能否僅憑帳冊中入帳金額推知被告是否如
    實交付金錢，已有疑義。次參以被告丁○○於本院辯稱：如
    果公司有錢，一定是客戶拿來的定金，原則上是不能動的，
    …如果那時有錢，可能是客戶付了定金…等語，並經核匯發
    公司存摺影本，於九十六年十一月十六日、二十七日之前，
    亦分別有九十六年十一月十二日存入二十萬元註記「代收簽
    約金」、同日存入三十九萬五千零五十元註記「安信建築經
    榮星花園」、同月十三日現金存入五十萬元註記「松江路八
    號」、同月十四日存入三萬元註記「建北甜蜜小住家斡旋」
    等情形，並衡之房屋仲介業代持有客戶交付之定金或其他名
    目款項之情況，尚與常情無違，足見被告丁○○辯稱：公司
    收取客戶定金等金錢不能動用等情，並非虛妄。則被告丁○○縱使於公司帳戶尚有餘額足以支應票款之情形下，另行借
    款以支付票款，亦難據以推認被告丁○○借款之目的係供私
    用。此外，退步言之，檢察官所指被告丁○○未將換得現金
    如數交付匯發公司等情，縱使屬實，惟被告丁○○既陸續借
    款予匯發公司使用，則衡情被告丁○○對於匯發公司隨時或
    經常有債權存在，在此情況下，被告丁○○對於私人資金與
    公司資金之分際已難拿捏，且被告丁○○是否隨時清楚自己
    對於公司之借款債權存否及金額，亦非無疑。則被告丁○○
    縱使未將借得金額全數交付證人乙○○，或以丙○○支票借
    予公司員工郭東興調現，其行為當時是否對於匯發公司有民
    事上之權利可以行使？主觀上是否基於侵占犯意為之？均有
    疑義。綜上，檢察官所指上情，縱使屬實，亦難據為不利被
    告之認定。
  (四)另參以被告丁○○於本院證稱：填寫附表一七張支票之金額
    、日期時，被告甲○○不知道。「（上開七張支票你先後委
    請甲○○到當鋪貼現、提款時，有無告知被告甲○○上開七
    張支票之來源及用途？）他都不知道」、「（上開七張支票
    被告甲○○代為貼現後，是否有將換現之每張金額均交給你
    ？）是的」、我都在門口等，他一拿錢出來，我就直接接手
    。「（你有無告訴甲○○這些換現的現金作何事？）我沒有
    告訴他，因為他上班比較忙，大概就是換完錢後他馬上去上
    班」、「（甲○○是否是公司的股東？）名稱上是股東，實
    際上他連去公司都沒有去過」、「（為何他要擔任公司名義
    上的股東？）我跟他是好朋友，開公司時我被通緝，我沒辦
    法掛名，所以我請他幫忙」、「（公司的事他是否會幫忙處
    理？）不會，從來沒有過」、「（為何支票請他拿去大亞當
    鋪？）我之前有打電話去好幾家當鋪，他們說我們作房屋仲
    介業，他們不接受，甲○○的公司剛好在當舖旁邊，我請甲○○幫忙用他的名義去當鋪借錢」、「（你請甲○○拿丙○○的票去貼現時，有無跟甲○○說用途為何？）沒有講，每
    次都是來去匆匆，我是儘量不希望跟當舖借錢，每次都是跟
    別人借到沒有辦法，才把支票金額開一開，去百貨公司樓下
    才請甲○○去當舖換錢，換了錢他就回公司，那些錢我要趕
    快回公司，所以他也沒有問，我也沒有講」、「（他知道你
    跟丙○○間使用支票的關係嗎？）不知道」、「（他拿丙○○的支票去貼現，有無問過你丙○○是誰？）大部分都是我
    開車到當舖樓下，才把支票給他，他拿進去，出來時拿錢出
    來，或是拿到當舖開的支票，就走了」、「（當舖開的支票
    是何人拿去兌現？）也是走路走到隔壁的銀行去兌現領錢出
    來」、「（你為何不自己去當舖兌現？）我去的話他們不肯
    借錢」等語（本院九十八年四月二十七日審判筆錄第四、七
    、八頁）。證人丙○○亦於本院證稱：「（甲○○有無在匯
    發公司內負責何業務？）沒有，他在百貨公司擔任專櫃小姐
    ，我跟他不熟」等語（本院同日審判筆錄第二一頁）；另參
    以證人即大亞當鋪人員賴克皇偵查中亦證稱：「（都是甲○○去你當舖的？）是，我去查詢過丁○○的紀錄，他曾經來
    我當鋪流當過，所以可能因此他不敢來當鋪了」等語（偵卷
    第一三九頁）。綜上各情，可知被告甲○○僅掛名匯發公司
    股東，實際上係在百貨公司上班，並未參與匯發公司業務，
    係因被告丁○○唯恐向當鋪借款遭拒，而拜託被告甲○○出
    面持附表一所示支票向大亞當鋪借款，並持大亞當鋪交付之
    即期支票前往銀行兌現，被告甲○○對於匯發公司業務及附
    表一支票之來源、兌換現金之目的等情，均不清楚。據此以
    觀，公訴人認被告甲○○涉犯業務侵占罪嫌，亦嫌率斷。
  (五)綜上所述，關於附表一、二支票之部分，公訴人認被告丁○○、甲○○涉犯上開罪嫌，尚難採認。
五、關於背信部分，經查：
  (一)匯發公司與業務人員約定，業務人員得分取個案成交報酬之
    八成等情，固為被告所不否認，參以證人丙○○及匯發公司
    其餘股東既委由被告丁○○經營匯發公司，則被告丁○○於
    執行業務範圍內，自有權決定匯發公司之經營方針，制定匯
    發公司包括獎金計算比例在內之制度。證人丙○○雖證稱：
    「（公司聘請會計、業務員、水電費，這些是否應該由公司
    費用支出？）理論上是，但是全部的股東只同意聘請一位會
    計，並沒有說要聘請業務員」等語（本院同日審判筆錄第二
    十頁），惟不動產經紀業之主要業務係以人力仲介不動產之
    買賣、出租。倘證人丙○○證稱股東僅同意被告丁○○聘請
    一位會計，而未同意聘請業務員執行仲介職務等情屬實，則
    僅憑被告丁○○一人從事仲介工作，如何拓展匯發公司之仲
    介業務？此實與常情有違，難以採信。而不動產經紀業既需
    倚靠人力達撮合交易賺取佣金，衡情業務人員之素質、勤惰
    ，即與公司營收影響甚鉅，且公司之經營方式及理念因人而
    異，公司是否應以高比例之報酬激勵業務人員，是否應由公
    司吸收業務人員因推銷而支出之成本、費用，亦無定則。是
    尚不能僅憑被告丁○○以高比例之報酬給付業務人員，或該
    報酬是否扣除於個案所支出之費用或公司之成本，即認被告
    丁○○係有背信犯意。
  (二)證人丙○○於本院證稱：「（你們公司設立時，有無說給業
    務員的獎金如何計算？）大部分都是聽從丁○○的建議，但
    是他跟我說八二拆時，我是反對的，因為我說公司沒有利潤
    ，他叫我要全權給他處理，因為我們讓他做店長，他說我們
    只要等著分紅就可以了」、「（你最後有無同意把業務員獎
    金計算交給他處理？）我沒有同意，但是我也拿他沒有辦法
    ，因為他比我還兇」、「（章程上有無記載這個事項？）我
    不知道，所有的章程都是他打的」、「（有無看過章程？）
    有，但是已經沒有印象」等語。可知證人丙○○對於匯發公
    司業務員獎金計算方式，於匯發公司成立之初即已知悉，證
    人丙○○雖當場表示反對，惟並未堅持，且仍於匯發公司營
    運期間提供支票予被告丁○○使用，並未加以抵制或採取任
    何法律行動，況證人丙○○於本院證稱：「（這種的業務獎
    金的分配方式，其他股東是否同意？）我不知道，要問那些
    股東，我不認識那些股東」等語。則亦不能認定被告丁○○
    係於其他股東均反對之情形下，執意違背股東決議，並基於
    損害股東利益或為自己不法利益之意圖，而實施此項獎金制
    度。
  (三)綜上各情，公訴人所提出之證據，亦不足以證明被告丁○○
    確有背信犯行。
六、綜上所述，本件公訴人所提出之證據，尚不足以使本院產生
    被告丁○○、甲○○涉犯業務侵占、背信犯行之心證，此外
    ，復查無其他卷存確切事證足認被告二人涉犯公訴人所指罪
    嫌，不能證明被告二人犯罪，應諭知無罪之判決。
據上論斷，應依刑事訴訟法第三百零一條第一項前段，判決如主
文。
本案經檢察官孫沛琦到庭執行職務
中    華    民    國    98    年    8     月    17    日
            刑事第七庭    審判長法  官  高偉文
                                法  官  孫萍萍
                                法  官  林欣苑
以上正本證明與原本無異。
如不服本判決應於收受送達後10日內向本院提出上訴書狀，並應
敘述具體理由；其未敘述上訴理由者，應於上訴期間屆滿後20日
內向本院補提理由書（均須按他造當事人之人數附繕）「切勿逕
送上級法院」。
                                書記官  張汝琪
中    華    民    國    98    年    8    月    17    日
┌──────────────────────┐
│附表一                                      │
├──┬────┬─────┬────────┤
│編號│ 發票日 │  金  額  │    票據號碼    │
├──┼────┼─────┼────────┤
│ 1  │96.09.20│15萬元    │CN0000000       │
├──┼────┼─────┼────────┤
│ 2  │96.11.16│8萬元     │CN0000000       │
├──┼────┼─────┼────────┤
│ 3  │96.11.27│5萬5,000元│CN0000000       │
├──┼────┼─────┼────────┤
│ 4  │96.12.12│13萬元    │CN0000000       │
├──┼────┼─────┼────────┤
│ 5  │96.12.19│5萬5,000元│CN0000000       │
├──┼────┼─────┼────────┤
│ 6  │97.01.20│28萬元    │CN0000000       │
├──┼────┼─────┼────────┤
│ 7  │97.02.23│36萬元    │CN0000000（未兌 │
│    │        │          │現）            │
├──┴────┼─────┼────────┤
│    合計      │111萬元   │                │
└───────┴─────┴────────┘
┌──────────────────────┐
│附表二                                      │
├──┬────┬─────┬────────┤
│編號│ 發票日 │  金  額  │    票據號碼    │
├──┼────┼─────┼────────┤
│ 1  │96.08.04│7萬6000元 │CN0000000       │
├──┼────┼─────┼────────┤
│ 2  │96.09.25│5萬元     │CN0000000       │
├──┼────┼─────┼────────┤
│ 3  │96.09.25│2萬元     │CN0000000       │
├──┼────┼─────┼────────┤
│ 4  │96.11.10│8萬元     │CN0000000       │
├──┼────┼─────┼────────┤
│ 5  │96.08.01│14萬元    │CN0000000       │
├──┼────┼─────┼────────┤
│ 6  │96.11.12│45萬元    │CN0000000       │
├──┼────┼─────┼────────┤
│ 7  │97.01.24│30萬元    │CN0000000       │
├──┼────┼─────┼────────┤
│ 8  │97.01.28│40萬元    │CN0000000（未兌 │
│    │        │          │現）            │
├──┴────┼─────┼────────┤
│    合計      │151萬6000 │                │
│              │元        │                │
└───────┴─────┴────────┘


司法院資訊處製作；財團法人民間司法改革基金會備份。
